David Spiro Díaz Sierra

"Ingeniero en Computación"

"Diplomado en Técnicas de Administración y Conectividad en Redes"

(+56 9) 8 919 42 82 / spro80@gmail.com

GitHub: https://www.github.com/spro80
Hackerrank: https://www.hackerrank.com/spro80

PERFIL PROFESIONAL

Ingeniero en Computación de la Universidad de La Serena, Diplomado en Técnicas de Administración y Conectividad en Redes, en la Universidad Tecnológica de Chile, Ethical Hacking (2020) y actualmente cursando la carrera de Data Science en Desafío Latam (2020)

Con amplio conocimiento como "Full Stack Developer Senior", Automatización de Pruebas QA (Unitarias, Funcionales, Integración, End To End), Machine Learning, Big Data (Hadoop, Spark), Arquitectura de micro servicios, codificación y mejora de aplicaciones.

Experiencia y uso de diferentes herramientas tecnológicas como Javascript, Node JS, Angular (7,8,9), Python (2.7, 3.6). Experiencia en arquitecturas monolíticas y de microservicios. Despliegue de aplicaciones Jenkins, Pipelines, GitLabCI.

Profesional con alta orientación a resultados, planificado, innovador, proactivo, de pensamiento analítico y resolutivo. Con alta capacidad de adaptación a diferentes equipos de trabajo y ambientes laborales, incluyendo a contextos bajo presión o contingentes.

FORMACIÓN ACADÉMICA

2020 **Data Science,** Desafío Latam (*En curso*).

Diplomado en Técnicas de Administración y Conectividad en Redes, U.

Tecnológica de Chile (Titulado).

2005 **Ingeniería en Computación,** Universidad de La Serena (*Titulado*).

EXPERIENCIA PROFESIONAL

Ene 2019 - Hoy: Full Stack Developer, Digital Factory Falabella.

Funciones realizadas:

- Desarrollo de microservicios.
- Creación de interfaces de distintos módulos para la banca.
- Integración de canal web con microservicios (Integración Frontend y Backend).
- Desarrollo de pruebas automatizadas (unitarias, mutación, funcionales, integración), que se ajusten al estándar de la compañía.
- Codificar y mejorar aplicaciones que ayudan a la experiencia funcional e ininterrumpida para el usuario final.
- Proponer soluciones a problemas de programación para generar soluciones sustentables y escalables.
- Contribuir a la automatización de los procesos internos, con el objetivo de aportar directamente al cierre de las brechas encontradas en su funcionamiento, junto con aportar al control y desarrollo e implementación.
- Tecnologias Utilizadas: Linux, Javascript, Typescript, Angular(7, 8 y 9), Node JS, Web Services, Json, XML, Rabitmq, Stack ELK (Elastic Search, Logstash, Kibana), Continuous

Integration, TDD, Test (Unit, Mutation, Functional, Integration), Test café, Docker (Compose), Portainer, Microservices Architecture, Deploy (Jenkins and Jira), Portainer, Jira, Confluence, BitBucket, GitLab CI, Sonar.

Ene 2015 - Ene 2019: **Ingeniero Desarrollador Senior - QA Automatización, Zweicom**.

Funciones realizadas:

- Analizar e implementar desarrollo de los diversos servicios para clientes de telefonía móvil, realizando pruebas automatizadas (unitarias, de integración y funcionales) para velar por el correcto funcionamiento del servicio.
- Realizar la documentación necesaria de acuerdo a los estándares definidos dentro del proceso de desarrollo.
- Diseñar y ejecutar planes de pruebas para asegurar que cada requerimiento es validado.
- Asegurar la correcta adopción y ejecución de los procesos, procedimientos y metodología.
- Realizar y apoyar la implementación de mejoras en procesos y productos, proponiendo acciones de mejora.
- Tecnologias utilizadas: Linux, Javascript, Python 2.7, Golang, Web Services, Json, XML, API Rest, MariaDB, ActiveMq, Continuous Integration, Test Driven Development, Test (Unit, Functional, Integration, Aceptation), Docker, Docker Compose, Microservices Architecture, InfluxDB.

Ago 2013 - Dic 2014: Ingeniero de Proyectos, Tecnología Amazona.

Funciones realizadas:

- Automatizar procesos utilizando Micro Controladores para diferentes proyectos de la empresa, velando por el cumplimiento de objetivos y de los estándares de calidad de la compañía.
- Realizar levantamiento de información para cada proyecto, a fin de generar una propuesta que cumpla con las expectativas y requerimiento de cada cliente.
- Desarrollo de sistemas de llamado de residentes en clínicas, utilizando Microcontrolador Arduino, Java J2SE.
- Desarrollo de sistemas de control de ingreso de vehículos con Tecnologia RFID (Tag, Reader RFID), Java J2SE, C#
- Desarrollo de Sistemas de Reporteria, utilizando HTML5, CSS3, Javascipt, Framework Codeigniter MVC (PHP).
- Desarrollo de Sistema de Correo utilizando microcontrolador Basic Stamp, C#.

Ene 2012 - Ago 2013: **Ingeniero Coordinador Técnico,** <u>GTD Ing. de Sistemas</u> en Codelco Mina Sur.

<u>Funciones realizadas:</u>

- Supervisar el Correcto Funcionamiento de Sistema de Somnolencia, automatizando sistema de reportería, y siendo responsable de la atención de requerimientos de infraestructura y de la coordinación integral.
- Preparar plan de trabajo detallado, basado en los lineamientos de la estrategia de la empresa.
- Realizar propuestas metodológicas y procedimientos asociados a requerimientos y demandas por parte de los clientes, velando por el correcto cumplimiento de los procedimientos establecidos.
- Realizar y actualizar la documentación necesaria del funcionamiento del sistema.
- Utilizar diferentes herramientas informáticas, tales como Javascript, PHP, HTML, CSS, SQL Server.

Dic 2007 - Dic 2011: Ingeniero Desarrollo Web, Universidad de La Serena.

Funciones realizadas:

- Desarrolla Plataforma Tecnológica para Administración de Procesos Universitarios (Proyecto PHOENIX), que incluye inscripción de Asignaturas, Estadísticas de Matrícula, Oferta Académica, entre otros.
- PHP, Javascript, Jquery, CSS, AJAX, Modelamiento de BD, BD Mysql, BD Oracle, Moodle, LAMS, Cursos Elearning, Linux, AS3.

		2	V	CERT	TEIC/			MEC
UГ	131	U3	T	CERI	IFILE	46	O1	VE3

000000000000	Carrera Data Science – Bootcamp - Desafio Latam(2020 - 2021). Curso Ethical Hacking - Seguridad Cero (2020). Curso de Inglés Tronwell, Santiago (2019 - 2020). Curso de React + REDUX + Redux Form. DESAFÍO LATAM (2018). Curso de Scrum Master. Zweicom (2018). Curso de Docker. UDEMY (2017). Curso de Testing de Software. UDEMY (2017). Curso de Web Responsive con Bootstrap. UDEMY (2016). Curso de Node JS. UDEMY (2016). Curso Python Access Web Data (XML, SOAP). COURSERA (2015). Gestión de Recursos Humanos. Seaprende (2013). Gestión de Calidad ISO 9001. Seaprende (2013). Curso de JAVA 6 / J2EE / UML. IT WALL (2013). Curso de Inglés Conversacional, International School La Serena (2011).
	IOCIMIENTO TÉCNICO E INFORMÁTICO Tecnologías: Javascript, Node JS v12, Angular (6,7 y 8), Python (2.7 y 3.6), Golang, Framework Express.
	Web Services: JSON, XML, SOAP, API REST, Microservices Architecture.
	QA: Test Driven Development, Unit Test (Js24, Mocha, Chai, Jest), Functional Test (Selenium QA Web, Test Cafe), Integration Test (Python), Mutation Test (Javascript Striker mutator), Static Code Analysis with JSHint.
	Data Science: Fundamentos de Data Science, Machine Learning, Pandas, Numpy, MatplotLib, Seaborn, Scikit Learn, Big Data (Hadoop - HDFS, Sqoop, Hive, Spark)
	Base de datos: MySQL, PostgreSQL, Oracle, InfluxDB
	Otros: HTML 5, PHP, Stack ELK (Elastic Search, Logstash, Kibana), Docker, Docker Compose, Heroku, Active MQ, RabbitMQ, Scrum, Kanban, XP, GitLab CI, Travis CI, Bitbucket, GitLab, Git Flow, SVN, Portainer, kibana, Jenkins, Jira, Confluence, Exacttarget, Google Maps Api, Google Analytics.